臺灣花蓮地方法院刑事裁定
111年度毒聲字第68號
聲  請  人  臺灣花蓮地方檢察署檢察官
被      告  廖進福



上列被告因違反毒品危害防制條例案件（111年度毒偵緝字第29
號），經檢察官聲請送觀察、勒戒（111年度聲觀字第65號），
本院裁定如下：
    主  文
廖進福施用第二級毒品，令入勒戒處所觀察、勒戒，其期間不得
逾貳月。
    理  由
一、聲請意旨略以：被告廖進福基於施用第二級毒品甲基安非他
    命之犯意，於民國110年9月6日17時37分警方驗尿時點回溯9
    6小時內之不詳時點，在花蓮縣花蓮市某租屋處內，以將甲
    基安非他命（誤載為安非他命，應予更正）置入玻璃球燒烤
    吸食煙氣之方式，施用第二級毒品甲基安非他命1次。嗣經
    警於110年9月6日17時37分許，徵得被告同意對其採尿送驗
    （尿液檢體編號：Z000000000000號），結果呈現甲基安非
    他命陽性反應，爰依毒品危害防制條例第20條第1項及觀察
    勒戒處分執行條例第3條第1項、第2項規定，聲請裁定將被
    告送勒戒處所觀察，勒戒等語。
二、按犯毒品危害防制條例第10條之罪者，檢察官應聲請法院裁
    定，令被告入勒戒處所觀察、勒戒，其期間不得逾2月；依
    前項規定為觀察、勒戒或強制戒治執行完畢釋放後，3年後
    再犯第10條之罪者，適用前2項之規定，毒品危害防制條例
    第20條第1項、第3項分別定有明文。又毒品危害防制條例第
    20條第3項所謂「3年後再犯」，僅需本次再犯（不論修正施
    行前、後）距最近1次觀察、勒戒或強制戒治執行完畢釋放
    ，已逾3年者，即該當之，不因其間有無犯第10條之罪經起
    訴、判刑或執行而受影響（最高法院109年度台上大字第382
    6號刑事裁定意旨參照）。
三、經查：
  ㈠被告有如上開時間、地點，為警採尿送驗呈現第二級毒品甲
    基安非他命陽性之事實，業據被告於偵查中坦承不諱，並有
    慈濟大學濫用藥物檢驗中心110年9月16日慈大藥字第110091
    6004號及所附檢驗總表（委驗機構編號：Z000000000000，
    見警卷第13至16頁）、偵辦毒品案件涉嫌人尿液檢體採集送
    驗記錄表（Z000000000000，見警卷第17至18頁）、勘察採
    證同意書（見警卷第19頁）等資料在卷可稽，足認被告上開
    任意性自白與事實相符，堪以採信。又依據Clarke's "Anal
    ysis of Drugs and Poisons"一書第三版之記述：施用甲基
    安非他命後24小時內，約有施用劑量之70％由尿中排出，經
    人體可代謝出甲基安非他命原態及其代謝物安非他命；施用
    安非他命後，總計約有施用劑量之90％在3至4天內由尿液排
    出，在一般尿液酸鹼值下，於24小時內約有30％的劑量以安
    非他命原態排出，在酸性尿液中，於24小時內，原態安非他
    命的排出量可增至74％，在鹼性尿液下則降至1至4％。惟檢出
    之濃度，與其施用劑量、施用方式、施用頻率、被採樣者飲
    用水量之多寡、個人體質及代謝情況等因素有關，因個案而
    異；依據Jonathan M.等人2002年文獻報導，以5名測試者於
    4週內分4次使用，每次施用甲基安非他命20mg劑量後，收集
    其尿液並以250ng/mL為閥值時，其最長檢出時間為56至96小
    時，有行政院衛生署管制藥品管理局（現改制為衛生福利部
    食品藥物管理署）93年7月22日管檢字第0930006615號函函
    釋附卷可參（見本院卷第69頁），據上，被告前開採集之尿
    液，既已檢驗出一定濃度之甲基安非他命，仍可認定被告確
    於上開時間為警採尿時，回溯96小時內施用第二級毒品甲基
    安非他命之行為無訛。從而，被告施用第二級毒品甲基安非
    他命之犯行，應堪認定。
  ㈡被告前於87年間因施用毒品案件，前經臺灣士林地方法院以8
    7年度毒聲字第156號裁定送勒戒處所觀察、勒戒後，認無繼
    續施用之傾向，經臺灣花蓮地方法院檢察署（改制後為臺灣
    花蓮地方檢察署）檢察官以87年度偵字第3035號為不起訴處
    分確定；復因施用毒品案件，經本院以90年度毒聲字第856
    號裁定入勒戒處所觀察、勒戒，又經本院以91年度毒聲字第
    12號裁定入戒治處所強制戒治，嗣於92年1月6日戒治執行期
    滿出所（轉另案入監執行），復經臺灣花蓮地方法院檢察署
    檢察官以89年度偵字第1309號為不起訴處分，其後則再無觀
    察、勒戒之情形，有臺灣高等法院被告前案紀錄表（見本院
    卷第11至52頁）在卷可查，是其本件所犯施用毒品行為，係
    於最近1次觀察、勒戒執行完畢3年後再犯，亦堪認定。
  ㈢又查，被告於前揭強制戒治後，於本案聲請前近20年間，有
    多次施用毒品案件經判刑確定，足見被告毒癮甚深，即令前
    經施以觀察勒戒與強制戒治，再經各次入監復刑之機構內處
    遇，仍未能自我克制，尤難信其能自行滌除毒癮。聲請人復
    傳喚被告先前陳報住址，並於傳票上載明「若未到逕行聲請
    觀察勒戒」，其中1址拆遷送達無著（花蓮縣○○市○○街000巷
    00號，見毒偵緝卷），1址（屏東縣○○鄉○○路0號，見警卷第
    3頁）寄存生效後，被告仍未到庭應訊，顯見聲請人已予被
    告充分之機會，是聲請人不予被告附命戒癮治療緩起訴處分
    之非機構式處遇，逕向本院聲請令被告接受觀察、勒戒處分
    之強度較高機構內處遇，客觀上並無判斷顯然違背法令、事
    實認定有誤或其裁量有重大明顯瑕疵等情，本院自應予以尊
    重。
四、據上各情，聲請意旨以被告施用第二級毒品犯行事證明確，
    聲請本件觀察、勒戒，經核無不合，應予准許。
五、依毒品危害防制條例第20條第1、3項，觀察勒戒處分執行條
    例第3條第1項，裁定如主文。
中　　華　　民　　國　　111 　年　　4 　　月　　26　　日
　　　　　　　　　刑事第三庭　  法　官　林育賢
上列正本證明與原本無異。
如對本裁定不服，應於送達後5日內，向本院提出抗告狀（應抄
附繕本）。因疫情而遲誤不變期間，得向法院聲請回復原狀。
中　　華　　民　　國　　111 　年　　4 　　月　　26　　日
                                書記官  鄭慧婷